【裁判字號】    98,抗,2062
【裁判日期】    990128
【裁判案由】    假扣押
【裁判全文】
臺灣高等法院民事裁定                  98年度抗字第2062號
抗  告  人  甲○○
上列抗告人因與相對人乙○○間假扣押事件，抗告人對於中華民
國98年10月19日臺灣臺北地方法院98年度裁全字第6335號所為裁
定提起抗告，本院裁定如下：
    主  文
原裁定廢棄。
相對人在原法院之聲請駁回。
聲請及抗告訴訟費用均由相對人負擔。
    理  由
一、按債權人就金錢請求或得易為金錢請求之請求，欲保全強制
    執行者，得聲請假扣押。假扣押非有日後不能強制執行或甚
    難執行之虞者，不得為之。請求及假扣押之原因應釋明之。
    前項釋明如有不足，而債權人陳明願供擔保或法院認為適當
    者，法院得定相當之擔保，命供擔保後為假扣押，此為民事
    訴訟法第522條第1項、第523條第1項及第526條第1項、第2
    項所明定。故債權人就假扣押之原因，依法有釋明之義務，
    亦即須提出可使法院信其主張為真實之證據，必待釋明有所
    不足，而債權人陳明願供擔保或法院認為適當者，法院始得
    定相當之擔保，命供擔保後為假扣押；若債權人未釋明假扣
    押之原因，即不符假扣押之要件（最高法院94年度台抗字第
    463號裁定意旨參照）。
二、相對人於原法院聲請意旨略以：兩造間房屋租約自民國（下
    同）98年6月1日起為期2年，伊已預繳1年份租金新臺幣(下
    同)48萬元及押租保證金13萬5,000元，惟因可歸責於該屋之
    事由，致伊無法申請通過立案設立補習班，伊已依租約第22
    條約定，於98年9月4日通知抗告人自98年9月30日起終止租
    約，並請求抗告人返還預收之未到期租金與押租保證金共45
    萬5,000元，詎抗告人收到通知卻置之不理，屢催無效不願
    返還，且近聞抗告人正將所有財產搬遷隱匿、有欲將其名下
    財產脫產之動作，伊願供擔保以代釋明，請准就抗告人之財
    產為假扣押以資保全云云。固據其提出房屋租賃契約書、支
    票存根、存證信函等均影本為證（見原法院卷第3至10頁）
    ，雖堪認就其請求權利已盡釋明之責；惟就抗告人是否有日
    後不能強制執行或甚難執行之虞等假扣押原因，則僅泛稱近
    聞抗告人正將所有財產搬遷隱匿、有欲將其名下財產採取脫
    產之動作云云，而未能提出任何釋明，揆諸首揭說明，其聲
    請准供擔保為假扣押，即難認有據，自不應准許。抗告意旨
    雖未指摘及此，僅爭執請求原因之欠缺，惟原裁定既屬無可
    維持，抗告意旨求予廢棄，仍應認為有理由，應由本院予以
    廢棄，更為裁定如主文第2項所示。
三、據上論結，本件抗告為有理由，爰裁定如主文。
中    華    民    國    99    年    1     月    28    日
                    民事第七庭
                        審判長法  官  鄭三源
                              法  官  呂太郎
                              法  官  魏麗娟
以上為正本係照原本作成。
不得再抗告。
中    華    民    國    99    年    1     月    29    日
                              書記官  廖月女

司法院資訊處製作；財團法人民間司法改革基金會備份。
